臺灣彰化地方法院刑事判決　　　九十四年度訴字第一三二五號
公　訴　人　臺灣彰化地方法院檢察署檢察官
被　　　告　丁○○
　　　　　　　　　　（
　　　　　　寅○○
　　　　　　辰○○
上被告等因搶奪等案件，經檢察官提起公訴（九十四年度偵字第
五五九二號），由本院合議庭裁定依簡式審判程序審理判決如下
：
    主  文
丁○○共同連續意圖為自己不法之所有，而搶奪他人之動產，累
犯，處有期徒刑貳年貳月。扣案之口罩壹個沒收之。
寅○○共同連續意圖為自己不法之所有，而搶奪他人之動產，累
犯，處有期徒刑拾壹月。
辰○○共同連續意圖為自己不法之所有，而搶奪他人之動產，累
犯，處有期徒刑壹年柒月。扣案之口罩壹個沒收之。
    事  實
一、丁○○（前曾於民國八十九年四月二十八日，因搶奪案件，
    經本院以八十九年度訴字第六九號判處有期徒刑七月確定；
    又於九十年二月十九日，因竊盜案件，經本院以八十九年度
    易字第一二００號判處有期徒刑七月確定，上開二刑期經入
    監接續執行後，於九十年九月七日假釋付保護管束，上開保
    護管束期間已於九十年十二月六日屆滿未經撤銷而視為執行
    完畢）因缺款及乏交通工具，辰○○（前曾於九十年六月八
    日，因竊盜案件，經本院以九十年度易字第一七六號判處有
　　期徒刑四月，得易科罰金確定，入監後已於九十一年四月二
　  十八日執行完畢）因缺款，竟均興起竊取他人所有機車車牌
    懸掛在竊盜所得機車上供以搶奪之意，先均基於竊盜之為自
    己不法所有意圖之概括犯意，先後於如附表壹所示之時間、
    地點，或共同基於概括之犯意聯絡（指如附表壹編號一至三
    所示之部分），或各獨自一人（如附表壹編號四、六、七所
    示之部分係丁○○一人所為，如附表壹編號五所示之部分則
    係辰○○獨自一人所為），以如附表壹「竊盜方法」欄所示
    之方式，連續竊取如附表壹所示巳○○等人所有之如附表壹
    「竊盜財物」欄所示之機車、車牌得逞；丁○○、辰○○復
    基於搶奪之為自己不法所有意圖之概括犯意，於如附表貳所
    示之時間、地點，或共同基於概括之犯意聯絡（指附表貳編
    號一、二所示之部分），或各獨自一人（附表貳編號三、四
    所示係丁○○一人所犯；附表貳編號七所示則係辰○○一人
    所犯），丁○○則另與因缺款而與之具有搶奪之為自己不法
    所有意圖之概括犯意聯絡之寅○○（指附表貳編號五、六所
    示之部分；寅○○前曾於九十二年六月二十三日，因違反毒
    品危害防制條例案件，經本院以九十二年度訴字第五四五號
    判處有期徒刑八月確定，入監後已於九十四年一月七日執行
    完畢），以如附表貳「搶奪方法」欄所示之方式，連續搶奪
    如附表貳所示癸○○等人所有如附表貳「搶奪財物」欄所示
    之物得逞，並將部分搶奪所得之金項鍊出賣與址設臺中縣烏
    日鄉○○路○段二九九號「萬鎰銀樓」不知情之負責人劉敏
    義，所得款項均已花用完畢。嗣為警循線查悉上情，並於九
    十四年七月十四日、同年七月十五日先後起獲如附表貳編號
    七所示之十八Ｋ金項鍊一條（已由警方發還與壬○○○領回
    ）、如附表壹編號七所示之機車（已由警方發還與午○○代
    車主蔡鈴鎔領回）、如附表貳編號五所示之ＢＥＮＱ廠牌行
    動電話一支、丁○○所有於搶奪時穿著之格子襯衫、藍色牛
    仔褲各一件、寅○○所有於搶奪時穿戴之灰色半罩式安全帽
    一頂、白色藍條襯衫、藍色牛仔褲各一件、辰○○所有於搶
    奪時穿用之藍綠色長袖襯衫、藍色七分褲各一件、白色球鞋
    一雙及口罩一個（為防辨識面容之用）扣案；又於九十四年
    七月二十日經由丁○○、辰○○帶同警方前往前開「萬鎰銀
    樓」起獲如附表貳編號一、二所示之金項鍊共計二條扣案；
    嗣又起獲如附表貳編號四所示之金項鍊一條（已由警方發還
    與乙○○領回）扣案。
二、案經彰化縣警察局彰化分局報請臺灣彰化地方法院檢察署檢
    察官偵查起訴，由本院合議庭裁定依簡式審判程序審理。
    理  由
一、訊據被告丁○○、寅○○及辰○○對於右揭事實均坦承不諱
    ，且有證人即被害人丙○○、蔡鈴鎔之子午○○、癸○○、
    甲○○、戊○○○、王美雪、庚○○、卯○○、壬○○○、
    「萬鎰銀樓」之負責人劉敏義等人於警詢之證述、贓物認領
    保管單三紙、電腦協尋電腦輸入單三張、「車輛竊盜、車牌
    失竊資料個別查詢報表─查詢車牌認可資料」八份、「車籍
    作業系統─查詢認可資料」一紙及照片四十八幀在卷可佐，
    本件事證明確，被告丁○○、寅○○及辰○○前開犯行均洵
    堪認定。
二、核被告丁○○、辰○○所為如附表壹編號二、三所示之竊盜
    犯行，均係犯刑法第三百二十一條第一項第三款之攜帶兇器
    竊盜罪；被告丁○○所為如附表壹編號一、四、六、七所示
    之竊盜犯行及被告辰○○所為如附表壹編號一、五所示之竊
    盜犯行，則均係犯刑法第三百二十條第一項之普通竊盜罪；
    被告丁○○所為如附表貳編號一至六所示之犯行、被告寅○○所為如附表貳編號五、六所示之犯行、被告辰○○所為如
　  附表貳編號一、二、七所示之犯行，則均係犯刑法第三百二
    十五條第一項之普通搶奪罪。公訴人雖未敘及被告丁○○所
　　犯如附表壹編號四所示之竊盜犯行及如附表貳編號三所示之
　　搶奪犯行，惟上開被告丁○○所犯之竊盜及搶奪各一次之犯
  　行，與公訴人起訴書所載被告丁○○所犯如附表壹編號一至
　　三、六、七所示之連續竊盜犯行、如附表貳編號一、二、四
　　至六所示之連續搶奪犯行，分別具有連續犯之裁判上一罪關
　  係，均為起訴效力所及，本院自應併予審判，附此敘明。又
    被告丁○○、辰○○二人間，就如附表壹編號一、二、三所
　　示之竊盜行為及如附表貳編號一、二所示之搶奪行為；被告
　  丁○○、寅○○二人間，就如附表貳編號五、六所示之搶奪
    犯行，均有犯意聯絡與行為分擔，均應論以共同正犯。被告
　　丁○○先後多次所為如附表壹編號一至四、六、七所示之竊
　  盜犯行，被告辰○○先後所為如附表壹編號一至三、五所示
    之竊盜犯行，各為時間緊接，犯罪基本構成要件相同，顯係
　　基於概括之犯意反覆為之，均為連續犯，應依連續犯之規定
  　，各論以一較重之攜帶兇器竊盜罪，並均加重其刑。被告丁○○先後所為如附表貳編號一至六所示之搶奪犯行、被告寅
  　○○先後所為如附表貳編號五、六所示之搶奪犯行及被告辰
    ○○先後所為如附表編號一、二、七所示之搶奪犯行，亦各
    時間緊接，犯罪基本構成要件相同，顯係基於概括之犯意反
    覆為之，均為連續犯，應依連續犯之規定，各論以一罪，並
　　均加重其刑。被告丁○○、辰○○二人所為上開連續竊盜（
  　應論以一較重之連續攜帶兇器竊盜罪）及連續搶奪犯行，具
    有手段、目的之牽連關係，應依刑法第五十五條之規定，從
    以一較重之連續搶奪罪處斷。再被告丁○○前曾於八十九年
    四月二十八日，因搶奪案件，經本院以八十九年度訴字第六
    九號判處有期徒刑七月確定，又於九十年二月十九日，因竊
　　盜案件，經本院以八十九年度易字第一二００號判處有期徒
  　刑七月確定，上開二刑期經入監接續執行後，於九十年九月
    七日假釋付保護管束，上開保護管束期間已於九十年十二月
　　六日屆滿未經撤銷而視為執行完畢；被告寅○○前曾於九十
  　二年六月二十三日，因違反毒品危害防制條例案件，經本院
    以九十二年度訴字第五四五號判處有期徒刑八月確定，入監
　　後已於九十四年一月七日執行完畢；被告辰○○前曾於九十
　  年六月八日，因竊盜案件，經本院以九十年度易字第一七六
    號判處有期徒刑四月，得易科罰金確定，入監後已於九十一
　　年四月二十八日執行完畢，有臺灣彰化地方法院檢察署刑案
　  資料查註紀錄表、臺灣高等法院被告全國前案紀錄表各三份
    在卷可考，其三人均於五年以內再犯本件有期徒刑以上之罪
　　，均為累犯，均應依刑法第四十七條之規定，遞加重其刑。
　  爰審酌被告丁○○、寅○○、辰○○三人之素行、犯罪之動
    機、目的均係為圖一己之私利、被告丁○○、辰○○竊盜之
　　次數、手段、竊得物品之價值、被告丁○○、寅○○、辰○○搶奪之次數、手段、搶奪所得物品之價值、對如附表壹、
    附表貳所示之被害人所生之損害及被告丁○○、寅○○、辰
　　○○三人犯罪後均坦承犯行，態度尚屬良好等一切情狀，分
　  別量處如主文第一項至第三項所示之刑（蒞庭檢察官於本院
    審理時，因認被告丁○○、寅○○、辰○○三人均有犯罪之
　　習慣，乃請求對被告三人各判處有期徒刑三年以上之刑期，
　  並均諭知於刑之執行前，令入勞動場所強制工作；惟本院審
    酌被告丁○○、寅○○、辰○○三人之前案紀錄及於本案
　  之犯罪次數，其三人之前案紀錄除有上開累犯加重之情事外
    ，尚難率認有犯罪之習慣，並酌以被告丁○○、寅○○、辰
    ○○三人犯罪之情節及犯罪後坦承犯行、態度良好等情，認
    蒞庭檢察官之上開求刑尚有過重，附予敘明），以示懲儆。
三、扣案之口罩一個，係被告辰○○所有之物，且係被告辰○○
    供以犯如附表貳編號一、二、七所示之搶奪犯行（其中如附
    表貳編號一、二所示係與被告丁○○共犯）時所戴用、為避
    免遭人辨識面容之物，屬被告辰○○所有、供犯罪所用之物
    ，應依刑法第三十八條第一項第二款之規定宣告沒收之。至
    其餘如事實欄所載之扣案物品，則或屬被害人所有之物，或
    屬被告丁○○、寅○○、辰○○三人所有平日穿用之物，並
    非被告三人為供犯本案所用或預備之物；又如附表壹所示被
    告丁○○所有供竊盜所用之鑰匙二支、扳手一支，及被告辰
    ○○所有供竊盜所用之鑰匙一支，均未扣案，且已分別由被
    告丁○○、辰○○丟棄而滅失等情，已據被告丁○○、寅○○、辰○○三人供明在卷，爰均不予宣告沒收之。
據上論斷，應依刑事訴訟法第二百七十三條之一第一項、第二百
九十九條第一項前段，刑法第二十八條、第五十六條、第三百二
十一條第一項第三款、第三百二十五條第一項、第五十五條、第
四十七條、第三十八條第一項第二款，判決如主文。
本案經檢察官高如應到庭執行職務
中　　華　　民　　國　九十四 　年　　九 　月　　八　　日
                  刑事第三庭   法  官  李雅俐
以上正本證明與原本無異。
如不服本判決，應於判決送達後十日內，向本院提出上訴狀（須
附繕本）。
告訴人或被害人對於判決如有不服具備理由請求檢察官上訴者，
其上訴期間之計算係以檢察官收受判決正本之日期為準。
中　　華　　民　　國　九十四　年　　九　月　　十五    日
                                書記官  陳秀娟
附錄論罪科刑法條：
刑法第三百二十一條第一項第三款：
犯竊盜罪而有左列情形之一者，處六月以上五年以下有期徒刑：
三  攜帶兇器而犯之者。
刑法第三百二十五條第一項：
意圖為自己或第三人不法之所有，而搶奪他人之動產者，處六月
以上五年以下有期徒刑。
附表壹：
┌──┬──┬────┬───┬────┬────┬───────────┐
│編號│時間│地　　點│行為人│被害人　│竊盜財物│竊　　盜　　方　　法　│
│    │（94│　　　　│　　　│　　　　│　      │　                    │
│    │年）│        │      │        │　　　　│　　　　　            │
├──┼──┼────┼───┼────┼────┼───────────┤
│一  │7月6│彰化縣彰│丁○○│巳○○　│BL8─497│由辰○○在旁把風，金佳│
│    │日14│化市文化│辰○○│　　　　│號重型機│偉持所有之鑰匙一支（未│
│    │時許│里中正路│      │　　　　│車1部　 │扣案，已滅失）竊取之。│
│    │　　│1段284號│      │　　　　│　　　　│　　                  │
│    │    │前      │      │        │        │                      │
├──┼──┼────┼───┼────┼────┼───────────┤
│二  │7月8│彰化縣彰│丁○○│張火烈（│KWB─047│由辰○○在旁把風，金佳│
│    │日15│化市聖安│辰○○│訴書誤載│號重機車│偉持所有之客觀上足供為│
│    │時許│路牛埔高│      │為辛○○│車牌1面 │兇器使用之扳手一支（未│
│    │　　│幹2之1號│　　  │）　    │        │扣案，已滅失）竊取之。│
│    │　　│前巷道　│      │　　　　│        │　　　　　            │
├──┼──┼────┼───┼────┼────┼───────────┤
│三  │7月9│彰化縣彰│丁○○│丑○○　│OCA─081│由辰○○在旁把風，金佳│
│    │日16│化市福山│辰○○│　　　　│號重型機│偉持如附表壹編號二所示│
│    │時45│里福山街│　　　│　　　　│車車牌1 │客觀上足供為兇器使用之│
│    │分許│226巷內 │　　　│　　　　│面      │扳手一支竊取之。      │
│    │　　│路旁　　│　　　│　　　　│        │                      │
├──┼──┼────┼───┼────┼────┼───────────┤
│四  │7月1│彰化縣彰│丁○○│丙○○  │KTQ─965│丁○○獨自一人以所有之│
│    │2日7│化市中民│　　　│　　　　│號重型機│鑰匙一支（與如附表壹編│
│    │時許│街、長壽│　　　│　　　　│車一部。│號一所示不同，未扣案，│
│    │　　│街口    │　　　│　　　　│        │已滅失）竊取之。      │
├──┼──┼────┼───┼────┼────┼───────────┤
│五  │7月1│彰化縣彰│辰○○│己○○　│OPL─830│由辰○○持所有之鑰匙一│
│    │2日 │化市實踐│　　　│　　　　│重型機車│支（未扣案，已滅失）竊│
│    │上午│路180號 │　　　│　　　　│1部。   │取之。　              │
│    │7時 │旁　　　│　　　│　　　　│        │　                    │
│    │許　│　　　　│　　　│　　　　│        │　　　　　            │
├──┼──┼────┼───┼────┼────┼───────────┤
│六  │7月1│彰化縣彰│丁○○│子○○　│IKS─788│丁○○獨自一人以所有如│
│    │3日1│化市中興│　　　│　　　　│號重型機│附表壹編號一所示之鑰匙│
│    │8時 │路100巷1│　　　│　　　　│車1部。 │一支竊取之。　        │
│    │許　│5號前　 │　　　│　　　　│　　　　│　                    │
├──┼──┼────┼───┼────┼────┼───────────┤
│七  │7月1│彰化縣彰│丁○○│蔡鈴鎔  │LII─773│丁○○獨自一人以所有如│
│    │4日2│化市山中│　　　│　　　　│號重型機│附表壹編號一所示之鑰匙│
│    │0時 │街81巷17│　　　│　　　　│車　　　│一支竊取之。　        │
│    │　　│6號前　 │　　　│　　　　│　　　　│　　　　　            │
└──┴──┴────┴───┴────┴────┴───────────┘
附表貳：
┌──┬──┬────┬───┬────┬────┬───────────┐
│編號│時間│地    點│行為人│被害人　│搶奪財物│搶　　奪　　方　　法  │
│    │（94│　　　　│　    │　　　　│　      │　　　　　            │
│    │年) │　　　　│　　　│　　　　│　      │　　　　　            │
├──┼──┼────┼───┼────┼────┼───────────┤
│一  │7月8│彰化縣彰│丁○○│癸○○　│金項鍊1 │由辰○○騎乘懸掛車牌號│
│    │日16│化市成功│辰○○│　　　　│條【含黃│碼KWB─047號車牌之原車│
│    │時25│路253號 │　　　│　　　　│色玉石墜│牌號碼BL8─497號機車（│
│    │分　│前　　　│　　　│　　　　│子一個，│起訴書誤載為騎乘車號KW│
│    │    │        │      │        │重量約6 │B─047號機車）搭載金佳│
│    │    │        │      │        │、7 錢，│偉，並靠近騎乘機車之張│
│    │    │        │      │        │價值約新│寶琴，由丁○○伸手搶奪│
│    │    │        │      │        │臺幣（下│如左所示掛在癸○○頸部│
│    │    │        │      │        │同）一萬│之財物。              │
│    │    │        │      │        │元】。  │                      │
├──┼──┼────┼───┼────┼────┼───────────┤
│二  │7月8│彰化縣彰│丁○○│甲○○　│金項鍊1 │由辰○○駕駛懸掛車牌號│
│    │日17│化市茄苳│辰○○│　　　　│條（含白│碼KWB─047號車牌之原車│
│    │時15│路136號 │　　　│　　　　│種玉墜子│牌號碼BL8─497號機車（│
│    │分許│前      │　　　│　　　　│一個，共│起訴書誤載為騎乘車號KW│
│    │    │　　    │      │        │計價值約│B─047號機車）搭載金佳│
│    │    │　　　　│      │        │一萬五千│偉，並靠近騎乘機車之張│
│    │    │        │      │        │元）。  │寶琴，由丁○○伸手搶奪│
│    │    │        │      │        │        │如左所示掛在癸○○頸部│
│    │    │        │      │        │        │之財物。              │
├──┼──┼────┼───┼────┼────┼───────────┤
│三  │7月1│彰化縣彰│丁○○│戊○○○│金項鍊1 │丁○○獨自一人騎乘如附│
│    │2日7│化市中民│　　　│　　　　│條（含八│表壹編號四所示竊得之車│
│    │時許│街與長壽│　　　│　　　　│卦型玉佩│牌號碼KTQ─965號機車，│
│    │    │街口    │　　　│　　　　│一個）。│接近徒步中之戊○○○，│
│    │　　│　　　　│　　　│　　　　│        │並伸手搶奪如左所示掛在│
│    │    │　　　　│　　　│　　　　│        │戊○○○頸部之財物。  │
├──┼──┼────┼───┼────┼────┼───────────┤
│四  │7月1│彰化縣彰│丁○○│乙○○　│金項鍊1 │丁○○獨自一人騎乘如附│
│    │2日7│化市牛埔│　　　│　　　　│條 (重約│表壹編號四所示竊得之車│
│    │時30│里彰南路│　　　│　　　　│4點24錢 │牌號碼KTQ─965號 (起訴│
│    │分  │3段414號│　　　│　　　　│，價值約│書誤載為IKS─788號）機│
│    │    │        │      │        │一萬元) │車接近乙○○，並伸手搶│
│    │    │        │      │        │。      │奪如左所示掛在乙○○頸│
│    │    │        │      │        │        │部之財物。            │
├──┼──┼────┼───┼────┼────┼───────────┤
│五  │7月1│彰化縣彰│丁○○│庚○○　│黑色手提│由寅○○駕駛懸掛車牌號│
│    │2日1│化市復興│寅○○│　　　　│袋（內有│碼OCA─081號車牌之原車│
│    │3時 │117號前 │　　　│　　　　│BENQ手機│牌號碼BL8─497號機車 (│
│    │20分│　      │　　　│　　　　│1支、現 │寅○○不知係贓車，起訴│
│    │　　│　　　　│　　　│　　　　│金50元、│書誤載為騎乘車號OCA─ │
│    │　　│　　　　│      │        │身分、證│081號機車)搭載丁○○，│
│    │    │        │      │        │件及書本│並靠近騎駛腳踏車之康慈│
│    │    │        │      │        │等物）。│恩，由丁○○伸手搶奪如│
│    │    │        │      │        │        │左所示之財物。        │
├──┼──┼────┼───┼────┼────┼───────────┤
│六  │7月1│彰化縣彰│丁○○│卯○○　│手提袋1 │由寅○○駕駛懸掛車牌號│
│    │2日1│化中山路│寅○○│　　　　│只（OKWA│碼OCA─081號車牌之原車│
│    │3時 │2段874  │　　　│　　　　│P手機1支│牌號碼BL8─497號機車 (│
│    │30分│巷35號  │　　　│　　　　│、現金47│寅○○不知係贓車，起訴│
│    │　　│　　    │　　　│　　　　│00元）。│書誤載為騎乘車號OCA─ │
│    │    │        │      │        │　      │081號機車))搭載丁○○ │
│    │    │        │      │        │        │，並靠近騎駛腳踏車之蔡│
│    │    │        │      │        │        │玲詩，由丁○○伸手搶奪│
│    │    │        │      │        │        │前車籃內如左所示之財物│
│    │    │        │      │        │        │。                    │
├──┼──┼────┼───┼────┼────┼───────────┤
│七  │7月1│彰化縣彰│辰○○│壬○○○│18K金項 │辰○○獨自一人騎乘如附│
│    │3日1│化市大埔│　　　│　　　　│鍊1條 ( │表壹編號五所示竊得之車│
│    │4時 │路619之 │　　　│　　　　│含純金英│牌號碼OPL─830號機車，│
│    │15許│1號前　 │　　　│　　　　│國女皇肖│接近壬○○○，並伸手搶│
│    │　  │　      │      │        │像金幣一│奪如左所示之財物。    │
│    │    │　      │      │        │枚，價值│                      │
│    │    │        │      │        │約一萬元│                      │
│    │    │        │      │        │)。     │                      │
└──┴──┴────┴───┴────┴────┴───────────┘
